【裁判字號】    99,聲,3820
【裁判日期】    991230
【裁判案由】    聲請具保停止羈押
【裁判全文】
臺灣高等法院刑事裁定                  99年度聲字第3820號
聲  請  人
即  被  告  趙黎文
上列被告因偽造文書等案件（本院99年度上訴字第3676號），聲
請具保停止羈押，本院裁定如下：
    主  文
聲請駁回。
    理  由
一、聲請意旨略以：被告已於日前和被害人和解，由法院審訊中
    對被害人做出最大補償，由此可知被告誠心對所犯之罪悔過
    欲彌補過失。又被告自遭羈押迄今已逾8個月，期間因被告
    罹患心血管疾病，已多次在看守所內送診急救，因所內設備
    簡陋、醫藥缺乏，被告多次就診均未見效，足見被告需外醫
    診療，否則將致性命不保。再者，被告本有正當工作，並與
    妻小長住所設戶籍內，且所犯非5年以上重罪，並無逃亡之
    虞。另被告所認識之犯罪同夥均已到案、該集團已全部瓦解
    、被告非犯罪分工之樞紐無從重組犯罪集團及無再犯可能，
    足見被告確實並無同一犯罪反覆實施之虞。末就被告因長期
    羈押，家中財源拮据，且有年邁母親需時常左右照料，而胞
    弟屬智能障礙之身心障礙者，家中實需被告返家安排生活，
    為此懇請鈞院體恤上情，准予具保停止羈押，以利爾後安心
    服刑，俾全家妻小有再生之日云云。
二、按羈押之目的，主要在於使追訴、審判得以順利進行，被告
    有無羈押之必要，法院自得就具體個案情節，按照訴訟進行
    程度，及一切情事，予以斟酌決定。
三、經查，被告因偽造文書等案件，經本院認其有反覆實施詐欺
    罪之虞而有羈押之必要，符合刑事訴訟法第101條之1第1 項
    第7 款之規定，非予羈押，顯難進行審判或執行，而予羈押
    在案。又原審即臺灣士林地方法院以99年度訴字第135號判
    決，認被告犯共同行使偽造公文書等罪，而判處應執行有期
    徒刑4年4月，被告亦於本院坦承全部犯罪事實在案，可見被
    告之犯罪嫌疑確屬重大。本件被告所屬詐欺集團假冒司法人
    員，向被害人佯稱帳戶遭歹徒冒用，個人資產有遭凍結之虞
    ，應將名下資產提供監管時，由被告在附近把風，再由共犯
    楊紹立出示偽造識別證，詐稱係司法監管人員前來監管資產
    ，並將事先偽造公文書交付被害人據以行使，且被告於加入
    以司法機關名義詐財之詐騙集團後，竟於短暫不到半個月期
    間內（自99年3月19日上午8時許迄至同年4月1日下午2時許
    ），即有多達4次分別針對被害人潘玉雲、趙淑英、劉秀花
    、范淵量等人之詐騙行為，被告顯有反覆實施詐欺之虞，非
    予羈押，顯難進行審判、執行，而有羈押之必要，而依目前
    訴訟進行程度，仍有羈押之必要。至被告辯稱：另被告所認
    識之犯罪同夥均已到案、該集團已全部瓦解、被告非犯罪分
    工之樞紐無從重組犯罪集團及無再犯可能，足見被告確實並
    無同一犯罪反覆實施之虞云云，然本院審酌本件係一有計畫
    之常業性詐欺集團，仍尚未完全瓦解，而本件被害人受害之
    金額，均係以百萬計，又被告迄未賠償被害人損失，應認仍
    有相當誘因反覆實施同一犯罪之虞，尚難以此即謂無羈押之
    必要。另聲請意旨所稱照顧家庭等情，非本案羈押與否所應
    審酌之原因，要難以此即謂被告無羈押之必要。被告復無刑
    事訴訟法第114條各款所規定不得駁回具保聲請之情形。被
    告聲請具保停止羈押，顯無理由，應予駁回。
據上論斷，應依刑事訴訟法第220條，裁定如主文。
中    華    民    國    99    年    12    月    30    日
                  刑事第二十一庭審判長法  官  蔡聰明
                                      法  官  許永煌
                                      法  官  趙文
以上正本證明與原本無異。
如不服本裁定，應於收受送達後五日向本院提出抗告狀。
                                      書記官  葉金發
中    華    民    國    99    年    12    月    31    日

司法院資訊處製作；財團法人民間司法改革基金會備份。
